# 请问母公司与孙公司债权债务豁免在单体报表上各自的账务处理

提问人：10 一 A 时间：2019-11-26 06:30:27
陈老师，请问母公司与孙公司之间债权债务豁免在单体报表上各自的账务处理？
例：母公司 100%控股子公司，子公司 100%控股孙公司；
母公司应付孙公司 100 万，孙公司应收母公司 100 万；
当孙公司豁免这项债权时，此时孙公司账面上没有直接对母公司的资本公积，母公司账面上也没有直接对孙公司的长期股权投资，这时候双方账面上应该如何做账务处理？

回答人：chenyiwei
建议逐层处理：
1 、母公司：借：被豁免的负债，贷：长期股权投资——子公司
2 、子公司：借：资本公积——资本溢价，贷：长期股权投资——孙公司3 、孙公司：借：资本公积——资本溢价，贷：被豁免的债权的账面价值